Minutes et répertoires du notaire Hugues BABINET, mars 1590 - 1607 (étude XXIX)
Archives nationales
Minutes et répertoires du notaire Hugues BABINET (étude XXIX)
mars 1590 - 1607
MC/ET/XXIX/5 - MC/ET/XXIX/61
Etude XXIX; Babinet, Hugues
Archives nationales de France
Minutes et répertoires: la loi 2008-696 du 15 juillet 2008 relative aux archives a fixé à 75 ans à compter de la date de l'acte, ou à 25 ans à compter de la date du décès de l'intéressé si ce délai est plus bref, le délai de communication des minutes et répertoires des notaires; ce délai est porté à 100 ans à compter de la date de l'acte si le document se rapporte à un mineur (code du Patrimoine, articles L213-2, 4e d et 5e).
Autres documents de l'étude (dossiers de clients, comptabilité...): s'agissant d'archives privées, ces documents sont communicables selon les modalités fixées par le déposant ou le donateur.
Certains documents ne sont pas accessibles en raison de leur mauvais état de conservation.
Versement
Accès aux instruments de recherche de tous les notaires de l’étude XXIX
Archives de l'étude XXIX
- Minutes de Hugues BABINET, 1577 - 1611; MC/ET/XXIX/5 - MC/ET/XXIX/61
  - Minutes. 1591, MC/ET/XXIX/5; registre
    Informations complémentaires:
    A la fin, table alphabétique par prénom de client insérée.
    Informations concernant le classement:
    Le niveau inférieur de description, quand il existe, correspond aux minutes d'actes. Toutes les minutes ne sont pas forcément décrites une à une. Les descriptions de ces minutes sont plus ou moins détaillées.
  - Minutes. 1592, MC/ET/XXIX/6; registre
  - Minutes. 1593 - 1594, MC/ET/XXIX/7; registre
    En tête deux notes relatives à la reddition de Paris à Henri IV (1594, 2 mars) et à la publication de la paix entre la France et l'Espagne 1658 ?, 30 mars).
  - Minutes. 1595, MC/ET/XXIX/8; registre
    En tête, table alphabétique par prénom de client insérée.
    Courte notes relatives à divers gardes des sceaux en la prévôté de Paris.
  - Minutes. 1596, MC/ET/XXIX/9; registre
  - Minutes. 1597, MC/ET/XXIX/10; registre
  - Minutes. 1598, MC/ET/XXIX/11; registre
    Table en tête.
  - Minutes. 1599, MC/ET/XXIX/12; registre
    - MONTMORENCY (Hyppolite de) ep. François de LA FONTAINE chevalier seigneur d'Ougnon, Vertu, Hallencourt de pt à Paris § Déclaration de Hyppolite de MONTMORENCY attestant que 8 jours après son mariage célébré à Abbeville le 5-11-1608, elle dut, en compagnie de ses domestiques Se transporter à Bruxelles assistée de l'intendant et curateur du prince d'Epinay, son fils d'elle et de son 1er mari puis de la conduite contre son pré à Paris, où elle fut enfermée pour faire rompre leur mariage en s parvint à s'enfuir et rejoindre son mari Hyppolite de MONTMORENCY, 6 avril 1609; MC/ET/XXIX/12; fol. III/C/LVII
      Origine de l'information:
      Fichier dit 'général' XVIIe-XVIIIe siècles, par le personnel du Minutier, 1954-1999 ( fichier papier entièrement dématérialisé; voir contexte dans le Plan d’orientation général - Notaires de Paris, guides thématiques du Minutier).
      Date de révision: 2011-2012
      Date de création de la notice: 2010
      déclaration; Montmorency, Hyppolite de
  - Minutes. 1600, MC/ET/XXIX/13; registre
    - ST BLAISE (Chapelle et Confrérie) fondée r. Galande § Bail, 5 février 1600; MC/ET/XXIX/13; fol. LXVIII
      bail; St Blaise, Chapelle et Confrérie
    - MARCHANT (Loys) Secrét. de la chambre du roi b de P. § Testament; Inhumé à Saint-Séverin, 13 février 1600; MC/ET/XXIX/13; fol. IIII/XX/II
      testament; Marchant, Loys
    - CORDELIERS § Quittance de legs testamentaire, 19 février 1600; MC/ET/XXIX/13; fol. IIII/XX/XIX
      quittance
    - GILLEBON (Jehanne) veuve Nicolas Bellamy marchand b de P. r. de la Harpe paroisse Saint-Benoit § Testament de Jehanne GILLEBON; Inhumée en l'égl. Saint-Benoit au 1er pilier devant le bénitier devant le fou porte, 3 mars 1600; MC/ET/XXIX/13; fol. CXVIII
      testament; Gillebon, Jehanne
    - CRESSE (Laurent) marchand bourgeois de Paris § Constitution, 30 mars 1600; MC/ET/XXIX/13; fol. VIII/XX/VI
      constitution de rente; Cresse, Laurent
    - MANSART (Absalon) maître charpentier r. des Bernardins paroisse Saint-Nicolas du Chard. § Vente, 1er avril 1600; MC/ET/XXIX/13; fol. VIII/XX/IX
      Artisans XVIIe, par M. Jurgens, M.A. Fleury, R. Gourmelon et le personnel du Minutier central, 1954-1996 (fichier papier entièrement dématérialisé; voir contexte dans le Plan d’orientation général - Notaires de Paris, guides thématiques du Minutier).
      acte de vente; Mansart, Absalon
    - S/te/ CLAIRE (monastère) fondé r. de Lourcine § Quittance, 29 avril 1600; MC/ET/XXIX/13; fol. II/C/XXV; III/C/XXXII
      quittance; S/te/ Claire, monastère
    - MANSART (Absalon) maître charpentier r. des Bernardins § Cession par Cath. MOTHE veuve de Ja. LE ROY juré en maçonnerie à .. Ja. GUESLART maître serrurier et Marcel LE ROY maître maçon du droit lui appartenant ds l'entreprise du pont de Saint-CLOUD, 5 mai 1600; MC/ET/XXIX/13; fol. II/C/XLIII
      transport de droits; Mansart, Absalon
    - CORDELIERS (couvent des) § Bail 6 ans d'une maison attenante le porte du couvent, 15 mai 1600; MC/ET/XXIX/13; fol. II/C/LX
      bail; Cordeliers (couvent des)
    - DELAVALLEE (Jehan) + maître maçon § Vente de maison à Marie REGNAULT veuve de. .., 16 juin 1600; MC/ET/XXIX/13; fol. III/C/XXX
      acte de vente; Delavallee, Jehan
    - MANSART (Absalon) maître charpentier r. des Bernardins § Quitt. par .. à cause de Michelle LE ROY sa femme, et Andrés Herins Ja. LE ROY, 20 juin 1600; MC/ET/XXIX/13; fol. III/C/L
      quittance; Mansart, Absalon
    - Vente par Léonard Paillard, marchand, demeurant à Saint-Saulge, en Nivernais, de présent logé à Paris en la maison au Chapeau rouge, Place Maubert, d'une maison où pendait pour enseigne anciennement le chapeau rouge, moyennant 600 écus d'or soleil, sur lesquels Jean Charles, notaire au Châtelet, demeurant Place Maubert donne 300 écus., 11 juillet 1600; MC/ET/XXIX/13
      Notaires des XVIe-XVIIIe siècles (4153 actes), par Claire Béchu, Catherine Grodecki, Marie-Antoinette Fleury, Madeleine Jurgens, Marie-Françoise Limon-Bonnet, Pierre-Yves Louis, Xenia Pamfilova, Isabelle Pebay, v. 1950, 1986-1994 (fichier papier entièrement dématérialisé; voir contexte dans le Plan d’orientation général - Notaires de Paris, guides thématiques du Minutier).
      Date de révision: 2010
      Date de création de la notice: 2004
      acte de vente; Chapeau Rouge (enseigne du); Maubert (place); Saint-Saulge (Nièvre); Charles, Jean; Paillard, Léonard; commerçant; notaire
    - CORDELIERS (gd couvent des) § Constitution, 30 août 1600; MC/ET/XXIX/13; fol. IIII/C/IIII/XX/II
      constitution de rente
    - CORDELIERS (couvent des) § Bail d'un jardin dans le couvent des CORDELIERS, 12 septembre 1600; MC/ET/XXIX/13; fol. V/C/XXI
    - CAPPON (Jehan) maître pâtissier oublier bourgeois de Paris rue du pt pont paroisse Saint-Séverin § Testament; Inhumé ds l'égliseSaint-Séverin, 16 septembre 1600; MC/ET/XXIX/13; fol. IIII/C/IIII/XX/XV
      testament; Cappon, Jean
    - TOURNOMIRE (François de) natif d'Aurillac § Testament de François de TOURNOMIRE; Inhumé en l'église des Cordeliers, 16 septembre 1600; MC/ET/XXIX/13; fol. V/C/
      testament; Tournomire, François de
    - BOUCHERIE Gloriette appartenant, à Guillaume Montrouge, marchand boucher bourgeois de Paris § Devis de maçonnerie pour une maison située à la. ..; Devis de charpenterie, 13 décembre 1600 - 28 décembre 1600; MC/ET/XXIX/13; fol. VI/C/IIII/XX/XIII; VII/C/XIII
      devis; Montrouge, Guillaume
    - HACQUEVILLE (Pierre de) écuyer sr de Garges Correcteur en le Ch/r/ des Comptes § Accords avec Pierre de HACQUEVILLE fils de Joseph de H. correcteur en la Ch/r/ des Comptes, 20 décembre 1600; MC/ET/XXIX/13; fol. VII/C/V
      accord; Hacqueville, Pierre de
  - Minutes. 1601, juillet - décembre, juillet - décembre 1601; MC/ET/XXIX/14; registre
    - LE ROI (Marcel) § Etat de ce qui est dû à .., 1601; MC/ET/XXIX/14; fol. V/C/XXIII
      Le Roi, Marcel
    - CARREL (Cosme) marchand bourgeois de Paris rue du Pt Pont paroisse Saint-Séverin § Testament; Inhumé aux Cordeliers, juillet 1601; MC/ET/XXIX/14; fol. V/C/XXXIII
      testament; Carrel, Côme
    - BOUCHARDEAU (Julienne) épouse de Guillaume Debrie Conseiller marchand Secrétaire du Roi m/r/ Cons. de Fr. rue du Colombier paroisse Saint-Sulpice § Testament; Inhumée à Saint-Sulpice, 16 août 1601; MC/ET/XXIX/14; fol. V/C/IIII/XX/X
      testament; Bouchardeau, Julienne
    - S/te/ CLAIRE (monastère de) à Saint-Marcel § Réception de religieuse, 20 septembre 1601; MC/ET/XXIX/14; fol. VI/C/LXXII
      S/te/ Claire, monastère de
    - LYFILLET (Madeleine) ép. mt Pageat Proc. en Pt demr paroisse Saint-Et. du Mont § Testament de Madeleine LYFILLET, 30 octobre 1601; MC/ET/XXIX/14; fol. VII/C/LVI
      testament; Lyfillet, Madeleine
    - BOURGOING (Guillaume) Verrier r. Saint-Jacques paroisse Saint-Benoît § Testament, 6 novembre 1601; MC/ET/XXIX/14; fol. VII/C/LX/v/°
      testament; Bourgoing, Guillaume
    - MORICE (Jean) maître rôtisseur § Testament; Inhumé à Saint-El. du Mont, 11 novembre 1601; MC/ET/XXIX/14; fol. VII/C/LXXVIII
      testament; Morice, Jean
    - DESMARTINS (Pierre) maître peintre gde rue du fg Saint-Germain-des-Prés § Bail à. .. d'une maison au coin de la r. des Mauvais Garçons, 3 décembre 1601; MC/ET/XXIX/14; fol. VIII/C/XXIII
      bail; Desmartins, Pierre
  - Minutes. 1602, janvier - juin, janvier - juin 1602; MC/ET/XXIX/15
    - FOULLON (Benjamin) peintre et valet de chambre du R. r. Sainte-Avoye paroisse Saint-Médéric § Vente par .. et sa femme à Jehan de MONTEREUL av. en PV, de la 1/2 par indivis d'une maison r. de la Verrerie, 18 janvier 1602; MC/ET/XXIX/15; fol. LII
      acte de vente; Foullon, Benjamin
    - SCULPTURE (marché) § Devis et marché par lequel Pierre BERNARD maître sculpteur et peintre R Saint-Jacques à l'enseigne du lion d'or paroisse Saint-Benoît promet de faire les ouvrages de. .. pour l'épitaphe de Cosme CARREL b de P. en l'église des CORDELIERS, 31 janvier 1602; MC/ET/XXIX/15; fol. IIII/XX/VIII
      devis; marché; Bernard, Pierre; sculpteur
    - HARPE (rue de la) paroisse Saint-Séverin § Marché et devis de charpenterie, février 1602; MC/ET/XXIX/15; fol. CXIIII
      devis; marché; Harpe (rue de la)
    - CELESTINS Notre-Dame d'Ambert en foret d'Orleans § Constitution, 6 février 1602; MC/ET/XXIX/15; fol. C
    - MANSART (Absalon) maître charpentier § Vente de maison, 21 février 1602; MC/ET/XXIX/15; fol. VII/XX/
    - CRESSE (Laurent) marchand bourgeois de Paris demeurant sur le Petit Pont, 7 mars 1602; MC/ET/XXIX/15; fol. IX/XX/V
      Cresse, Laurent
    - CRESSÉ (Laurent) § marchand bourgeois de Paris, 28 mars 1602; MC/ET/XXIX/15; ol. II/C/XVI
      Cressé, Laurent
    - BELOT (Pierre) notaire au Châtelet rue Saint-Jacques paroisse Saint-Séverin § Testament de Marie BOURGEOIS épouse de Pierre BELOT, 12 avril 1602; MC/ET/XXIX/15; fol. II/C/XLVIII
      testament; Belot, Pierre
    - HOTEL d'ALBIAC r. du m/t/ Sainte-Geneviève devant le Collège de Navarre § Bail, 26 avril 1602; MC/ET/XXIX/15; fol. II/C/IIII/XX/XIIII
      bail
    - POISSON (Louis) maître peintre r. de la Vannerie paroisse Saint-Gervais § Vente par .. et Jhe LEBERT, sa femme à François HENRY maître peintre bde P. demeurant sur le petit Pont, du droit lui appartenant à cause de sa femme, sur une maison aux carrières de Charenton, 27 avril 1602; MC/ET/XXIX/15; fol. II/C/IIII/XX/XVI
      acte de vente; Poisson, Louis; Henri, François
    - CONFRÉRIE du Saint-SACREMENT à Saint-Séverin § Quittance de rachat, 7 mai 1602; MC/ET/XXIX/15; fol. III/C/XXXVI
    - ST GERMAIN DES PRES (fg) § Bail 4 ans des dépendance d'une gde maison appellée la maison du Sépulcre, 18 mai 1602; MC/ET/XXIX/15; fol. III/C/LXXI
      bail; S/t/ Germain des Prés, fg
    - DE PEYRAS (Jean) notaire au Châtelet rue et paroisse Saint-G.l'Aux. § Bail, 20 mai 1602; MC/ET/XXIX/15; fol. III/C/IIII/XX/III
      bail; Depeyras, Jean
    - CORDELIERES (Religieux) à Saint-Marcel § Quittance, 3 juin 1602; MC/ET/XXIX/15; fol. IIII/C/V
    - S/te/ CLAIRE (monastère) r. de Lourcine au fg Saint-Marcel § Accord, 3 juin 1602; MC/ET/XXIX/15; fol. IIII/C/III
      accord; S/te/ Claire, monastère
    - CORDELIERS (couvent) confrérie du Saint-Sépulcre § Transaction, 4 juin 1602; MC/ET/XXIX/15; fol. IIII/C/XIII
      accord
    - CORDELIERES du faubourg Saint-Marcel § Bail de terres, 11 juin 1602; MC/ET/XXIX/15; fol. IIII/C/XXXI
  - Minutes. 1602, juillet - décembre, juillet - décembre 1602; MC/ET/XXIX/16
    - CORDELIERS (couvent) § Transaction concernant fondation en la chapelle Saint-Roch, 15 juillet 1602; MC/ET/XXIX/16; fol. V/C/III
    - SIMON (Charles) peintre rue Saint-Paul § Cession de bail, 19 juillet 1602; MC/ET/XXIX/16; fol. V/C/XIII
      bail; Simon, Charles
    - CRESSE(Laurent) bourgeois de Paris sur le Pt Pont § héritier de Simon Cressé son père et Thibaut son frère, 18 décembre 1602; MC/ET/XXIX/16; fol. VII/C/IIII/XX/XVI
    - S/te/ CLAIRE (religieuses de) à Saint-Marcel, 28 décembre 1602; MC/ET/XXIX/16; fol. VIII/C/VI
      S/te/ Claire, religieuses de
  - Minutes. 1603, janvier - juin, janvier - juin 1603; MC/ET/XXIX/17
    - HARLAY (fr. Jacques de) chevalier de Saint-J. de Jérusalem Commandeur de Fr. Jacques de HARLAY ambassadeur de l'ordre en Fr. prieur de Saint-J. en l'île près Corbeil § Décharge d'arrérages, 22 mars 1602; MC/ET/XXIX/17; fol. III/C/LXI
      Harlay, fr. Jacques de
    - S/te/ CLAIRE (monastère) à Saint-Marcel § Quittances, 16 janvier 1603 - 11 avril 1603; MC/ET/XXIX/17; fol. XXVII; fol. IX/XX/III
    - VIELLART (Fleurance) ep. Nicolas de Paris huissier en la Cour des Aides § Testament de Fleurance VIELLART; Inhumée à Saint-Séverin, 26 janvier 1603; MC/ET/XXIX/17; fol. LIII
      testament; Viellart, Fleurance
    - MARNAT (Pierre de) écuyer PV au bge de Chaumont en Bassigny § Testament; Inhumé en la principale église dud Chaumont, 26 février 1603; MC/ET/XXIX/17; fol. CIX
      testament; Marnat, Pierre de
    - POMAREDE (Antoine) marchand b de Toulouse § Testament; Inhumé en l'égl. Saint-Germain le V., 1er mars 1603; MC/ET/XXIX/17; fol. CXVII
      testament; Pomarede, Antoine
    - CORDELIERS (couvent des) de Noisy § Accord concernant fondation faite aux couvents des CORDELIERS, 17 mars 1603; MC/ET/XXIX/17; fol. XXXI
    - CORDELIERES (Monastère) de l'ordre de Sainte- Claire au faubourg Saint-Marcel § Réception de religieuses, 18 avril 1603; MC/ET/XXIX/17; fol. IX/XX/XVII
      Saint-Marcel (faubourg)
    - LE ROI (Marcel) maître maçon r. de la Bucherie paroisse Saint-Séverin § Testament Inhumé à Saint-Séverin en la sépulture de son père, 26 juin 1603; MC/ET/XXIX/17; fol. III/C/LII
      testament; Le roi, Marcel
  - Minutes. 1603, juillet - décembre, juillet - décembre 1603; MC/ET/XXIX/18
    - CRESSÉ (Laurent) bourgeois de Paris sur le Pr Pont § Bail, 2 juillet 1603; MC/ET/XXIX/18; fol. III/C/LXIII
      bail; Cressé, Laurent
    - LIVERNOIS (Jehanne de) fille de bon age r. de la boucherie § Testament de Jehanne de LIVERNOIS; Inhumée en l'égl. des Minimes de Nigeon, 22 octobre 1603; MC/ET/XXIX/18; fol. V/C/XXXIIII
      testament; Livernois, Jehanne de
    - m/d/ MERCIER LEBLOND (François) à Paris § Mariage de François LEBLOND, 19 juillet 1643; MC/ET/XXIX/18
      contrat de mariage; Leblond, François
  - Minutes. 1604, janvier - 29 décembre, janvier - 29 décembre 1604; MC/ET/XXIX/19
    1604, janvier à juin, 29 décembre: un acte à la fin.
    - PARFAIT (Jehanne) ep. Jh. Becquet b de P. r. Saint-Jacques paroisse Saint-Séverin § Testament, 12 mars 1604; MC/ET/XXIX/19; fol. II/C/IIII/XX/I
      testament; Parfait, Jehanne
    - PARFAICT (Jehanne) ep. Jh. BEGEN § Donation de rentes, 3 mai 1604; MC/ET/XXIX/19; fol. II/C/LXIX
      donation; Parfaict, Jehanne
    - PATI (Sébastien) maître peintre r. de la Juifverie à l'image Saint-Michel § Bail 3 ans au profit de... de la maison où il demeure moy. 250 l. par an, 17 mai 1604; MC/ET/XXIX/19; fol. II/C/IIII/XX/XI
      bail; Pati, Sébastien
    - TARDIF (Jacques) avocat en parlement r. de Bièvre paroisse Saint-Et. du Mt § Quittance par Jacques TARDIF héritier de Charlotte FAYE sa mère, veuve en 1/è/ noce Claude TARDIF Cons. en la justice du Trésor de S.M., 21 mai 1604; MC/ET/XXIX/19; fol. III/C/I
      quittance; Tardif, Jacques
    - JOLLY (Jehan) maître imprimeur au Mont Sainte-Geneviève § Mariage de Jehan JOLLY avec Geneviève DELAFONTAINE veuve Melchisedech DES PLACES maître Savetier, 30 mai 1604; MC/ET/XXIX/19; fol. III/C/LIIII
      contrat de mariage; Jolly, Jehan
    - LE SEYNE (Pierre) maître horloger b de P. rue des Cannettes paroisse Sainte-M. Mad. § Mariage de .. avec Philippe CABRY fille mineure de Jehanne DAGONNEAU veuve première noce Pierre C marchand b de P. ep. seconde noce Hélie François, maître horloger, 20 juin 1604; MC/ET/XXIX/19; fol. III/C/XVII
      contrat de mariage; Le Seyne, Pierre
  - Minutes. 1604, juillet - décembre, juillet - décembre 1604; MC/ET/XXIX/20
    - S/te/ CLAIRE (religieuses de) r. de Lourcine fgar Marcel § Quittance, 2 juillet 1604; MC/ET/XXIX/20; fol. IIII/XX/XVI
      quittance; S/te/ Claire, religieuses de
    - CRESSE (Laurent) bourgeois de Paris § Constitution, 9 septembre 1604; MC/ET/XXIX/20; fol. V/C/XL
    - CHAUVEAU (Hardoyn) Proc. en Pt 65 ans rue de la Harpe § Testament de Hardoyn CHAUVEAU et Geoffrine MORICE, sa femme, 56 ans Inhumés à Saint-Benoît, 22 octobre 1604; MC/ET/XXIX/20; fol. VI/C/XIIII
      testament; Chauveau, Hardouin
    - MOREL (Léonnard) marchand à Lyon § Testament, 8 novembre 1604; MC/ET/XXIX/20; fol. VI/C/XXXVIII
      testament; Morel, Léonnard
    - PEINTRE BOUZE (Jacques) à Fontainebleau § Rentes, 17 décembre 1604; MC/ET/XXIX/20; fol. VII/C/VI
      Bouze, Jacques
    - BOUZE (Jacques) maître peintre à Fontainebleau § Cession de rentes à Pierre TRONSSON b de P., 17 décembre 1604; MC/ET/XXIX/20; fol. VII/C/VI
      transport de droits; Bouze, Jacques
  - Minutes. 1605, janvier - juin, janvier - juin 1605; MC/ET/XXIX/21
    - LE ROI (Nicolas) maître graveur rue de la Juifve enseigne de la blanche paroisse de la Madeleine § Bail 4 ans à .. et Marie MARCHANT sa femme d'une maison rue de la boucherie, enseigne de l'aventure moy. 500 l., 8 mars 1605; MC/ET/XXIX/21
      bail; Le Roi, Nicolas
    - FLUZEAU (Pierre) maître graveur r. Saint-Victor enseigne du nom de Jésus § Mage de .. avec Marie DU PONT Vve de Jh. LEVRET scellier suivant la Cour, 23 mars 1605; MC/ET/XXIX/21
      contrat de mariage; Fluzeau, Pierre
    - FOUR (rue du) fg Saint-Marcel § Devis de charpenterie en une maison en rue. .., 30 mars 1605; MC/ET/XXIX/21
      devis; Four (rue du)
    - HANNEQUIN (Antoine) greffier en l'élection de Gannat en Bourbonnais § Constitution par le procureur de Antoine HANNEQUIN héritier de Annet H. argentier d'écurie de la feue Reine douairière, son frère, 22 avril 1605; MC/ET/XXIX/21
      Hannequin, Antoine
    - S/T/ JULIEN LE PAUVRE (rue) maison de Nicolas Le Fevre; Proc. du Châtelet § Devis de charpenterie; Devis de maçonnerie, 13 mai 1605; MC/ET/XXIX/21
      devis
    - CORDELIERS (couvent) § Fondation, 4 juin 1605; MC/ET/XXIX/21
      fondation pieuse
    - POIREAU (Robert) maître Vitrier r. de la Harpe paroisse Saint-Benoit § Pge avec ses enfants, des biens de Lucrece BARBIER, sa femme, 28 juin 1605; MC/ET/XXIX/21
      partage; Poireau, Robert
  - Minutes. 1603, 26 novembre - 1605, décembre, 26 novembre 1603 - décembre 1605; MC/ET/XXIX/22
    1603, 26 novembre.
    1605, juillet à décembre.
    - FICTE (Charles de) sr de Soucy et Bruyère le Châtel § Quittance par Charles de FICTE et autres héritiers pour 1/3 de Claude de HACQUEVILLE sr d'Attichy; Autres le 7 juillet, 8 juillet 1605; MC/ET/XXIX/22
      quittance; Ficte, Charles de
    - HACQUEVILLE (Nicolas de) écuyer sr de Pomponne et Garges § Quittance, 13 septembre 1605; MC/ET/XXIX/22
      quittance; Hacqueville, Nicolas de
    - VELLEFAULX (Claude) juré en maçonnerie voyer de Saint-Germain-des-Prés § Don mutuel entre. .. et Laurence HEBERT, sa femme, 29 octobre 1605; MC/ET/XXIX/22
      donation; Vellefaulx, Claude
    - CORDELIERS (couvent des) § Accords, 29 octobre 1605; MC/ET/XXIX/22
    - LE JAY (Jehan) + sr de Dussy b de P. 30 Sept. dernier § Comptes par Germaine AMEZIN veuve de Jehan LE JAY, 17 novembre 1605; MC/ET/XXIX/22
      Le Jay, Jehan
    - GOISLART (Jacques) Proc en P/t r. Saint-Victor § Quittance, 7 décembre 1605; MC/ET/XXIX/22
      quittance; Goislart, Jacques
    - LE JAY (Jean) + § Déclaration par les héritiers de Jean LE JAY et Marie CLERCELIER, sa femme, 26 octobre 1606; MC/ET/XXIX/22
      déclaration; Le Jay, Jean
  - Minutes. 1606, janvier - juin, janvier - juin 1606; MC/ET/XXIX/23
    - GOISLART (Jacques) Proc en P/t r. Saint-Victor, 12 janvier 1606 - 17 mars 1606; MC/ET/XXIX/23
      Goislart, Jacques
    - BRISSAC (Jehan de) maître des logis des gardes du corps du Roi sous la charge du sieur de Praslin § Echange, 24 janvier 1606; MC/ET/XXIX/23
      échange; Brissac, Jean de
    - DAVID (Michelle) ép. Jh. Pothier marchand mercier § Testament de Michelle DAVID ayant en sa jambe gauche brisée par une charrette chargée de fer au bout du Pont Neuf, 4 février 1606; MC/ET/XXIX/23
      testament; David, Michelle
    - CALHES (Nicolas) maître charpentier r. du Pt Paon ds la rue Saint-Victor § Accord concernant l'inventaire de Jehanne PETIT, son ép., 11 février 1606; MC/ET/XXIX/23
      inventaire; accord; Calhes, Nicolas
    - GOMORY (Augustin) a/v en P/t, 15 février 1606; MC/ET/XXIX/23
      Gomory, Augustin
    - COLLART (Louis) Conseiller au Palais rue des Massons paroisse Saint-Séverin § Désistement de contrat de mariage d'entre Louis COLLART et Françoise PETIT conclu le 11 décembre 1605 pardevant Le Boucher et Lusson notaire., 22 février 1606; MC/ET/XXIX/23
      contrat de mariage; Collart, Louis
    - PLACE AUX VEAUX § Devis de maçonnerie, 10 mars 1606; MC/ET/XXIX/23
    - MENABRE (terre et seigneurie de) en Touraine § Aveu et dénombrement, 5 avril 1606; MC/ET/XXIX/23
      Menabre, terre et seigneurie de
    - DAMAS (Paul) chevalier seigneur de Creux en Nivernais § Testament, 7 mai 1606; MC/ET/XXIX/23
      testament; Damas, Paul
    - LANGHAT (Gilbert de) sr de Daillet seigneur de Julhat âgé de 12 ans § Déclaration relative au projet de mariage d'entre Gilbert de LANGHAT et Marguerite de FLAGEAT., 12 juin 1606; MC/ET/XXIX/23
      contrat de mariage; déclaration; Langhat, Gilbert de
  - Minutes. 1606, juillet - décembre, juillet - décembre 1606; MC/ET/XXIX/24
    - POUSSINE (Jehanne) ép. Jacques SIMON marchand b de P. r. de la Bûcherie § Testament de Jehanne POUSSINE; Inhumée en l'égl. des Carmes devant la chapelle N.D., juillet 1606; MC/ET/XXIX/24
      testament; Poussine, Jehanne
    - ST ANDRE DES ARTS (rue) coin rue de Maçon § Bail à rente moitié par indivis maison rue Saint-ANDRE DES ARTS, 4 juillet 1606; MC/ET/XXIX/24
      bail; St Andre des Arts, rue
    - Vente par Claude Faulche, maître charron à Paris, demeurant Place Maubert, de la 5ème partie d'une maison, Place Maubert, à l'image Saint-Laurent, moyennant 400 l., concernant Jean Charles, notaire au Châtelet, demeurant Place Maubert., 10 août 1606; MC/ET/XXIX/24
      acte de vente; Maubert (place); Saint-Laurent (image); Charles, Jean; Faulche, Claude; charron; notaire
    - HAMELIN (Germaine) veuve Jh. LE JAY; sr de Ducy; bourgeois de Paris rue du plâtre paroisse Saint-Séverin § Testament; Inhumée à Saint-Séverin, 10 août 1606; MC/ET/XXIX/24
      testament; Hamelin, Germaine
    - CONFRERIE Saint-LOUIS-SAINT BLAISE fondée rue Galande joignant Saint-julien de Pauvre § Bail 6 ans par CONFRERIE Saint-LOUIS-SAINT BLAISE d'une maison leur appartenant en ladite rue;; 1 gouv;; 1 gouv et adm; maçon; charp; paraphes; aucune marque, 26 août 1606; MC/ET/XXIX/24